臺灣桃園地方法院民事判決
110年度勞訴字第63號
原      告  高國慶  
被      告  少同慈濟診所

法定代理人  劉弘康  
訴訟代理人  羅惠民律師
上列當事人間請求給付醫師公會會費等事件，本院於民國111年1
月21日辯論終結，判決如下：
    主      文
一、原告之訴駁回。
二、訴訟費用由原告負擔。　　　　
    事實及理由
一、原告主張：原告於民國109年3月3日受僱於被告，擔任骨科
    醫師，每月薪資約為新臺幣（下同）18萬元。詎料，被告於
    109年10月30日起即無故停診，復業時不讓原告上班，而積
    欠109年11月至110年1月之薪資共54萬元。又被告以220萬元
    申報原告薪資，然原告僅領144萬元，兩者間相差76萬元，
    致原告多繳納14萬元之稅金，故原告就上開損失請求被告給
    付120萬元。爰依法提起本件訴訟，並聲明：被告應給付原
    告120萬元及自起訴狀繕本送達翌日起至清償日止，按週年
    利率5%計算之利息。
二、被告則以：原告為主治醫師，非住院醫師，勞動基準法（下
    稱勞基法）自108年9月1日起僅有適用於住院醫師，主治醫
    師並不適用。被告對原告並無指揮監督之權，故兩造間應為
    委任關係。原告主張僅自被告處領取144萬元，然此已扣除
    健保費與應扣繳稅額，故原告實際收入應高於144萬元，如
    原告對被告申報數額有疑義，應向國稅局聲請更正，而非請
    求被告給付其溢繳之稅額。再者，被告診所109年10月30日
    前之人事財務係由訴外人林凱慈管理，原告於109年10月1日
    以LINE通訊軟體通知林凱慈表示其辭職之意，故依民法第54
    9條之規定，兩造之委任關係業已終止，原告自不得再請求
    報酬。是原告於109年10月30日被告停診後，即無再為被告
    處理事務，原告請求給付報酬即為無理由等語置辯，並聲明
    ：請求駁回原告之訴。
三、原告主張其於109年3月起至被告診所任職，擔任骨科專科醫
    師，自109年11月1日起未至被告診所看診等情，被告對此並
    不爭執，應堪信為真實，惟被告以前揭情詞置辯，是本件應
    審究者厥為：兩造為僱傭關係或委任關係？
四、得心證之理由：
１、按僱傭契約依民法第482條之規定，係以約定受僱人於一定或
    不定之期限內，為僱用人服勞務，僱用人給與報酬為其成立
    要件。就此項成立要件言之，僱傭契約在受僱人一方，僅止
    於約定為僱用人供給一定之勞務，即除供給一定勞務之外，
    並無其他目的，在僱用人一方，亦僅約定對於受僱人一定勞
    務之供給而與以報酬，縱使受僱人供給之勞務不生預期之結
    果，仍應負給與報酬之義務，此為其所有之特徵（最高法院
    45年台上字第1619號著有判決先例意旨參照）。而稱委任者
    ，謂當事人約定，一方委託他方處理事務，他方允為處理之
    契約，為民法第528條所明定。委任之目的，在一定事務之
    處理。故受任人給付勞務，僅為其處理事務之手段，除當事
    人另有約定外，得在委任人所授權限範圍內，自行裁量決定
    處理一定事務之方法，以完成委任之目的。僱傭與委任雖均
    屬於勞務契約，但僱傭之受僱人為僱用人服勞務，係完全依
    僱用人之指示，自己毫無獨立裁量之權，與委任之受任人為
    委任人處理事務，有時有獨立裁量之權不同。凡在人格上、
    經濟上及組織上完全從屬於雇主，對雇主之指示具有規範性
    質之服從，則為勞動契約。再按醫療機構與住院醫師雙方應
    以書面訂定聘僱契約，住院醫師勞動權益保障及工作時間指
    引第3條點前段定有明文。是以勞基法應僅有住院醫師適用
    ，本件原告為骨科專科醫師，並非住院醫師，而無勞基法之
    適用，合先敘明。
２、經查，證人林凱慈於本院證稱：班表是伊與原告一起研究的
    ，要原告有時間才行，原告沒有最低診數之限制，若其他醫
    生不能來，就會請原告加診，診所對被告無獎懲之權，也不
    管原告遲到早退，原告開刀是看抽成，有些是拿現金，原告
    每月最少可領取25萬元等語（見本院卷第225頁至第227頁）
    。由此可知，原告於被告診所執行醫療業務係具高度專業性
    ，故被告對此無法加以指揮監督，且就事務處理及分配報酬
    情形可知，原告看診之班表係取決於原告時間能否配合而訂
    之，且原告無遲到早退等出勤時間之限制，被告亦對原告無
    獎懲之權限等情觀之，應認兩造間自不具備人格上、經濟上
    及組織上之從屬性，是兩造間應屬委任關係。再查，依委任
    關係之目的係在處理一定事務，本件原告對於109年11月至1
    10年1月並未至被告診所上班乙事並無爭執，惟主張係因被
    告不讓伊出勤，而非伊不願意上班云云（見本院卷第203頁
    ），是原告既未於109年11月1日後未為被告處理任何醫療事
    務，自無法請求此段期間之委任關係之報酬。
３、原告另主張被告浮報原告109年之薪資所得為220萬元，因原
    告僅取得144萬元，被告應給付原告薪資短少給付之差額云
    云。然上開證人林凱慈之證述，原告每月最低保證薪資25萬
    元，故原告年薪至少300萬元，且有部分係以現金支付，是
    要難僅以薪資匯款金額即遽認係原告薪資之全額，故原告主
    張被告係浮報其薪資，並請求短少之薪資等節，要難為有據
    。又縱認被告確有浮報原告報酬，依稅捐稽徵法第28條第1
    項之規定，如因適用法令、認定事實、計算或其他原因之錯
    誤，致溢繳稅款者，納稅義務人得自繳納之日起十年內提出
    具體證明，申請退還。故原告如認被告浮報所得，造成原告
    有溢繳所得稅之情，自應循前開規定請求退還，而非向被告
    請求給付薪資差額，是原告此部分主張，不應准許。
五、綜上所述，原告主張依僱傭之法律關係，請求被告給付120
    萬元及利息，為無理由，應予駁回。
六、本件事證已臻明確，兩造其餘之攻擊或防禦方法及所用之證
    據，經本院斟酌後，認為均不足以影響本判決之結果，爰不
    逐一論列，附此敘明。
七、訴訟費用負擔之依據：民事訴訟法第78條。
中　　華　　民　　國　　111 　年　　2 　　月　　25　　日
                  勞動法庭    法　官　游璧庄
正本係照原本作成。
如對本判決上訴，須於判決送達後二十日內向本院提出上訴狀。
如委任律師提起上訴者，應一併繳納上訴審裁判費。
中　　華　　民　　國　　111 　年　　2 　　月　　25　　日
                              書記官  張琬青